【裁判字號】    97,消債清,42
【裁判日期】    981027
【裁判案由】    清算事件
【裁判全文】
臺灣士林地方法院民事裁定            97年度消債清字第42號
債  務  人  甲○○
代  理  人  黃正琪律師
上列當事人聲請清算事件，本院裁定如下：
    主  文
債務人甲○○自中華民國九十八年十月二十七日下午五時起開始
清算程序，並同時終止清算程序。
    理  由
一、按法院開始清算程序之裁定，應載明其年、月、日、時，並
    即時發生效力；債務人之財產不敷清償清算程序之費用時，
    法院應裁定開始清算程序，並同時終止清算程序，消費者債
    務清理條例（下稱消債條例）第83條第1 項、第85條第1 項
    分別定有明文。
二、聲請意旨略以：伊有不能清償債務情事，前曾於民國97年間
    以書面向最大債權銀行即乙○○○商業銀行（下稱富邦銀行
    ）請求共同協商債務清償方案，惟富邦銀行以債務人申請文
    件不符規定，致前置協商退件，債務人始向法院聲請清算。
    債務人為單親家庭，獨立扶養一子，又無穩定之工作，收入
    常不敷家用，又遭診斷罹患右肩冰凍肩併肌腱炎，經濟及健
    康狀況均不佳，債務人實無力清償債務，認其確有不能清償
    債務之情事，且伊未經法院裁定開始更生程序或許可和解或
    宣告破產，爰向本院聲請清算等語。
三、經查，債務人所主張之上開事實，業據提出財團法人金融聯
    合徵信中心當事人綜合信用報告─債務清理條例前置協商專
    用債權人清冊影本（見本院卷第41至44頁）、債務人全戶戶
    籍謄本影本（見臺灣臺北地方法院卷（下稱北院卷）第7 頁
    ）、財政部臺北市國稅局財產歸屬資料清單影本（見北院卷
    第11頁）、財政部臺北市國稅局95及96年度綜合所得稅各類
    所得資料清單影本（見北院卷第9 至10頁）、勞工保險被保
    險人投保資料表（見北院卷第26至27頁）、前置協商不成立
    通知函影本（見北院卷第35頁）、國泰綜合醫院汐止分院診
    斷證明書影本（見北院卷第16頁）、債務人所有金融機構存
    簿封面暨內頁影本（見本院卷第33至40頁）等為證，堪認為
    真正；此外，債務人復查無消債條例第6 條第3 項、第8 條
    或第82條第2 項所定駁回清算聲請之事由存在，則債務人聲
    請清算，應屬有據。又據財政部臺北市國稅局財產歸屬資料
    清單所載，債務人無財產，其收入維持基本生活尚有疑慮，
    負債總額達新台幣247 萬6,940 元，依本件清算程序之規模
    ，債務人顯無足夠財產以清償開始清算程序後所需之各項程
    序費用，依照上開規定，應准予開始清算程序，並同時終止
    清算程序。
四、爰裁定如主文。
中    華    民    國    98    年    10    月    27    日
                  民事第一庭  法      官  李瑜娟
上為正本係照原本作成。
開始清算程序之裁定不得抗告，如不服同時終止清算程序之裁定
，應於裁定送達後10日內，以書狀向本院提出抗告，並繳納抗告
費新臺幣1千元。
中    華    民    國    98    年    10    月    27    日
                              書  記  官  周嫣蘋


司法院資訊處製作；財團法人民間司法改革基金會備份。
